臺灣高等法院民事裁定
109年度聲字第168號
聲  請  人  林金鴻
上列聲請人因林福村與相對人林意珊間所有權移轉登記事件（本
院108年度上字第1277號），聲請交付法庭錄音光碟，本院裁定
如下：
    主  文
准予交付聲請人本院一○八年度上字第一二七七號所有權移轉登
記事件第二審民國一○九年四月一日準備程序期日除證人黃宗德
之人別訊問事項以外之法庭錄音光碟。
聲請人就第一項所示錄音光碟內容，不得散布、公開播送，或為
非正當目的使用。
聲請費用由聲請人負擔。
    理  由
一、按當事人及依法得聲請閱覽卷宗之人，因主張或維護其法律
    上利益，得於開庭翌日起至裁判確定後六個月內，繳納費用
    聲請法院許可交付法庭錄音內容；前項情形，依法令得不予
    許可或限制聲請閱覽、抄錄或攝影卷內文書者，法院得不予
    許可或限制交付法庭錄音或錄影內容，法院組織法第90條之
    1第1項前段、第2項定有明文。又依法院組織法第90條之4第
    1項規定，及同法第90條之3授權司法院訂定之法庭錄音錄影
    及其利用保存辦法第8條規定，當事人及依法得聲請閱覽卷
    宗之人，因主張或維護其法律上利益，聲請交付法庭錄音或
    錄影內容時，應敘明理由，由法院為許可與否之裁定；法院
    受理前項聲請，如認符合聲請人要件，並在聲請期間內提出
    ，且就所主張或維護法律上之利益已敘明者，除法令另有排
    除規定外，應予許可；第1項聲請經法院裁定許可者，每張
    光碟應繳納費用新臺幣50元；持有第一項法庭錄音、錄影內
    容之人，就取得之錄音、錄影內容，不得散布、公開播送，
    或為非正當目的使用。
二、聲請意旨略以：證人黃宗德於本院108年上字第1277號所有
    權移轉登記事件之民國109年4月1日準備程序期日所證述之
    內容，與其於原審法院出庭作證之內容大相逕庭，為釐清疑
    點，故有燒錄該期日開庭之錄音光碟之需要，爰聲請交付上
    開期日之法庭錄音光碟等語。
三、查，聲請人為本院108年度上字第1277號所有權移轉登記事
    件之被上訴人林福村之訴訟代理人，依民事訴訟法第70條第
    1項前段規定，為依法得聲請閱覽卷宗之人，且上開事件現
    由本院審理中，又聲請人陳明其係因證人黃宗德於本院前述
    準備程序期日與於原審法院出庭作證之證述內容不相一致，
    為釐清證人黃宗德證述內容之疑點，而為本件聲請等語，堪
    認其為準備訴訟資料，確有取得法庭錄音以維護其自身法律
    上利益之必要，依首開規定，其聲請交付上開事件之109年4
    月1日準備程序期日法庭錄音光碟，應予准許，聲請人並應
    依前開規定支付費用。惟依民事訴訟法第242條第3項規定：
    「卷內文書涉及當事人或第三人隱私或業務秘密，如准許前
    二項之聲請，有致其受重大損害之虞者，法院得依聲請或依
    職權裁定不予准許或限制前二項之行為。」是倘法庭錄音內
    容有涉及訴訟當事人以外第三人之隱私者，為保護第三人權
    益，依法院組織法第90條之1第2項規定，自得限制交付錄音
    內容。經查，本院109年4月1日準備程序期日於訊問證人黃
    宗德前，有依民事訴訟法第317條規定對其為人別訊問，因
    關於證人黃宗德之出生年月日、身分證統一編號及住居所等
    事項，係屬個人資料保護法第2條第1款所保障之個人資料，
    併參法院組織法第83條第2項規定裁判書之公開，除黃宗德
    之姓名外，得不含自然人之身分證統一編號及其他足資識別
    該個人之資料之立法意旨，本院認為應就本件聲請交付法庭
    錄音內容為必要之限制，爰裁定如主文第一項所示。又聲請
    人就取得之法庭錄音內容，依法不得散布、公開播送，或為
    非正當目的使用，併予裁示以促其遵循。
四、爰裁定如主文。　　
中　　華　　民　　國　　109 　年　　4 　　月　　15　　日
                  民事第十七庭  
                        審判長法  官   黃雯惠
                              法  官   林佑珊
                              法  官   賴秀蘭
正本係照原本作成。
不得抗告。
中　　華　　民　　國　　109 　年　　4 　　月　　16　　日
　　　　　　　　　　　　　
                              書記官   林淑貞